【裁判字號】    97,訴,2006
【裁判日期】    971121
【裁判案由】    違反毒品危害防制條例
【裁判全文】
臺灣彰化地方法院刑事判決              97年度訴字第2006號
公  訴  人  臺灣彰化地方法院檢察署檢察官
被      告  乙○○
                    現另案在臺灣彰化監獄彰化分監執行中
選任辯護人  黃茂松律師
被      告  甲○○
                    現另案在臺灣彰化監獄彰化分監執行中
選任辯護人  袁烈輝律師
上列被告等因違反毒品危害防制條例案件，經檢察官提起公訴（
九十七年度偵字第五二五五、五二五六、五三八六號），及就同
一事實移送併案審理（九十七年度偵字第六○二八、六○二九號
），本院判決如下：
    主  文
乙○○、甲○○犯如附表壹所示之罪，各處如附表壹所示之刑，
主刑部分各應執行有期徒刑貳拾貳年。
    事  實
一、乙○○前因施用第一級毒品、第二級毒品案件，經本院以九
    十四年度訴字第二○八一號分別判處有期徒刑一年一月、五
    月，應執行有期徒刑一年四月確定，嗣經送監執行，後經本
    院以九十六年度聲減字第三二四號裁定分別減為有期徒刑六
    月又十五日、二月又十五日，應執行有期徒刑八月確定，於
    民國九十六年七月十六日執行完畢；另因施用第一級毒品、
    第二級毒品案件，經本院以九十七年度訴字第二九號分別判
    處有期徒刑九月、五月，應執行有期徒刑一年確定，嗣於九
    十七年十一月十日送監執行，現仍在臺灣彰化監獄彰化分監
    執行中。甲○○前因施用第一級毒品、第二級毒品案件，經
    本院以九十四年度訴字第一○九七號分別判處有期徒刑十月
    、四月，應執行有期徒刑一年確定，嗣經送監執行，於九十
    五年十一月二日因縮刑期滿而執行完畢；另因施用第一級毒
    品案件，經本院以九十七年度訴字第五四○、八八九號分別
    判處有期徒刑五月、七月，應執行有期徒刑九月確定，因施
    用第一級毒品案件，經本院以九十七年度訴字第一九五八號
    分別判處有期徒刑一年、一年，應執行有期徒刑一年六月確
    定，嗣於九十七年十一月十一日經送監接續執行，現仍在臺
    灣彰化監獄彰化分監執行中。詎乙○○（綽號「阿忠」、「
    排骨」）、甲○○（綽號「水蛙」）仍不知警惕，均明知海
    洛因為毒品危害防制條例第二條第二項第一款所列管之第一
    級毒品，不得非法販賣，竟共同基於販賣第一級毒品海洛因
    之犯意聯絡，自九十七年四月某日起至同年六月二日為警逮
    捕前某日止，共同向真實姓名年籍不詳、綽號「自目」、「
    西瓜」之成年男子，在不詳地點，以不詳價格，販入數量不
    詳之第一級毒品海洛因後，再將販入之第一級毒品海洛因分
    裝至夾鏈袋內，俟欲購買毒品者撥打乙○○所持用門號00
    00000000號行動電話，或甲○○所持用門號000
    0000000號行動電話，與乙○○、甲○○聯繫後，並
    議妥購買第一級毒品海洛因之數量、金額、時間、地點後，
    再由乙○○、甲○○獨自一人攜帶約定數量之第一級毒品海
    洛因至約定地點交付予購買毒品者，並向購買毒品者收取價
    金。乙○○、甲○○即以上開方式，先後於如附表壹所示之
    時間、地點，販賣如附表壹所示金額之第一級毒品海洛因予
    如附表壹所示之購買毒品者（附表壹所示之購買毒品者，所
    涉持有、施用第一級毒品部分，均經檢察官另案偵辦）。
二、嗣經警於九十七年六月二日上午七時五十分許，持本院核發
    之搜索票，至彰化縣員林鎮○○街一○六巷六九號、甲○○
    住處搜索，當場查獲甲○○，並扣得供其販賣第一級毒品所
    用如附表貳編號一、二所示之物；於同日上午八時許，持本
    院核發之搜索票，至彰化縣員林鎮○○路一○三巷六八號、
    乙○○居所搜索，當場查獲乙○○，並扣得欲供販賣而未及
    販出如附表貳編號三所示之物，及供其販賣第一級毒品所用
    如附表貳編號四至七所示之物，而查悉上情。
三、案經彰化縣警察局移送臺灣彰化地方法院檢察署檢察官偵查
    起訴暨移送併案審理。
    理  由
一、按被告以外之人於審判外之言詞或書面陳述，除法律有規定
    者外，不得作為證據。被告以外之人於偵查中向檢察官所為
    之陳述，除顯有不可信之情況者外，得為證據。被告以外之
    人於審判外之陳述，雖不符前四條之規定，而經當事人於審
    判程序同意作為證據，法院審酌該言詞陳述或書面陳述作成
    時之情況，認為適當者，亦得為證據。當事人、代理人或辯
    護人於法院調查證據時，知有第一百五十九條第一項不得為
    證據之情形，而未於言詞辯論終結前聲明異議者，視為有前
    項之同意。刑事訴訟法第一百五十九條第一項、第一百五十
    九條之一第二項、第一百五十九條之五分別定有明文。經查
    ：
  (一)被告乙○○部分：
  1.證人即共同被告甲○○、購買毒品者戊○○、丁○○、丙○○、己○○、庚○○於偵查中向檢察官所為證述，雖係被告
    乙○○以外之人於審判外之言詞陳述，為傳聞證據，然其等
    於偵查中向檢察官所為證述，既經具結（他字卷第一一一、
    一一七、、一五四、一五八、一六二、一七七頁，偵字第五
    二五六號卷第十一頁，偵字第五三八六號卷第七、二四、三
    七頁），且本院審酌該等言詞陳述係由證人出於自由意識而
    陳述，又無其他證據足認該等陳述有何顯不可信之情事等一
    切情況，依刑事訴訟法第一百五十九條之一第二項規定，認
    上開證人於偵訊中之證述，得採為認定本件犯罪事實所憑之
    證據。辯護人主張：證人即共同被告甲○○、證人丁○○、
    己○○、丙○○於偵訊時之證述，未經被告及辯護人於審判
    中依證人具結程序詰問，無證據能力一節，自難採取。
  2.證人戊○○、庚○○於警詢時之證述，雖係被告乙○○以外
    之人於審判外之言詞陳述，為傳聞證據，然被告乙○○及其
    辯護人於本院準備程序既均同意將之引為證據（本院卷一第
    九○、九六頁），且經本院於審理時當庭直接提示而為合法
    之調查，被告乙○○及其辯護人均未於言詞辯論終結前聲明
    異議，本院復審酌該等言詞陳述係由證人出於自由意識而陳
    述，並無非法取證之情況，依刑事訴訟法第一百五十九條之
    五之規定，認上開證人於警詢時之證述，應得採為認定本件
    犯罪事實所憑之證據。
  3.證人即共同被告甲○○、證人丁○○、丙○○、己○○於警
    詢時之證述，因屬被告乙○○以外之人於審判外之言詞陳述
    ，且經辯護人於本院準備程序主張不得作為證據（本院卷一
    第九六頁），復無刑事訴訟法第一百五十九條之二、第一百
    五十九條之三、第一百九十五條之五所定之例外情形，依同
    法第一百五十九條第一項規定，自無證據能力。
  (二)被告甲○○部分：
  1.證人即共同被告乙○○、證人戊○○、丁○○、丙○○、己○○、庚○○於偵查中向檢察官所為證述，雖係被告甲○○
    以外之人於審判外之言詞陳述，為傳聞證據，然其等於偵查
    中向檢察官所為證述，既經具結（他字卷第一一一、一一七
    、、一五四、一五八、一六二、一七七頁，偵字第五二五五
    號卷第十三頁，偵字第五三八六號卷第十一、二四、三七頁
    ），且本院審酌該等言詞陳述係由證人出於自由意識而陳述
    ，又無其他證據足認該等陳述有何顯不可信之情事等一切情
    況，依刑事訴訟法第一百五十九條之一第二項規定，認上開
    證人於偵訊中之證述，得採為認定本件犯罪事實所憑之證據
    。
  2.證人即共同被告乙○○、證人丁○○、丙○○、己○○於警
    詢時之證述，雖係被告甲○○以外之人於審判外之言詞陳述
    ，為傳聞證據，然被告甲○○及其辯護人於本院準備程序既
    均同意將之引為證據（本院卷二第二一、六三頁），且經本
    院於審理時當庭直接提示而為合法之調查，被告甲○○及其
    辯護人均未於言詞辯論終結前聲明異議，本院復審酌該等言
    詞陳述係由證人出於自由意識而陳述，並無非法取證之情況
    ，依刑事訴訟法第一百五十九條之五之規定，認上開證人於
    警詢時之證述，應得採為認定本件犯罪事實所憑之證據。
  3.證人戊○○、庚○○於警詢時之證述，因屬被告甲○○以外
    之人於審判外之言詞陳述，且經辯護人於本院準備程序主張
    不得作為證據（本院卷二第二一、六三頁），復無刑事訴訟
    法第一百五十九條之二、第一百五十九條之三、第一百九十
    五條之五所定之例外情形，依同法第一百五十九條第一項規
    定，自無證據能力。
二、再按有事實足認被告或犯罪嫌疑人有最輕本刑為三年以上有
    期徒刑之罪嫌，並危害國家安全或社會秩序情節重大，而有
    相當理由可信其通訊內容與本案有關，且不能或難以其他方
    法蒐集或調查證據者，得發通訊監察書。前項通訊監察書，
    偵查中由檢察官依司法警察機關聲請或依職權以書面記載第
    十一條之事項，並敘明理由、檢附相關文件，聲請該管法院
    核發；檢察官受理申請案件，應於二小時內核復。如案情複
    雜，得經檢察長同意延長二小時。法院於接獲檢察官核轉受
    理申請案件，應於二十四小時內核復。審判中由法官依職權
    核發。法官並得於通訊監察書上對執行人員為適當之指示。
    通訊保障及監察法第五條第一項第一款、第二項分別定有明
    文。本件承辦警員對於被告乙○○所持用門號000000
    0000號行動電話、被告甲○○所持用門號000000
    0000號行動電話，實施通訊監察，前經本院核准在案，
    此有詳載聲監案號、案由、監察電話、監察對象之通訊監察
    書附卷可參（第三○三一四號警卷第三○、三一頁），均係
    依法所為之通訊監察，應具有證據能力。
三、認定事實之證據及理由：
  (一)訊據被告乙○○固坦承確曾交付第一級毒品海洛因予丁○○
    、己○○、丙○○，被告甲○○固坦承確曾交付第一級毒品
    海洛因予戊○○、庚○○之事實，然均矢口否認有何販賣第
    一級毒品海洛因之犯行，並均辯稱：其等是與丁○○等人合
    資購買海洛因，沒有販賣云云。經查，上開販賣第一級毒品
    海洛因之事實，除經被告乙○○（第三○三一四號警卷第一
    至八頁，偵字第五二五五號卷第八至十二頁，偵字第五三八
    六號卷第八至十頁，本院卷一第三二、三三、八八至九二頁
    ，本院卷二第一六五至一六七頁）、甲○○（第三○三一○
    號警卷第一至八頁，偵字第五二五六號卷第七至十頁，偵字
    第五三八六號卷第三至六頁，本院卷一第三三頁，本院卷二
    第六二至六五、一六五至一六七頁）於警詢、偵訊、本院準
    備程序及審理時，供述部分事實外，復有門號000000
    0000、0000000000號行動電話申設人分別如
    附表貳編號二、七所示之基本資料查詢單各一紙（本院卷一
    第一九○、一九二頁）、南頻電信股份有限公司九十七年十
    月二十日南字資第九七一○二○○○六號函及隨函檢送之申
    請書各一紙（本院卷二第一○一、一○二頁）、門號000
    0000000、0000000000號行動電話通聯紀
    錄各一份（他字卷第二九至五九頁）、門號0000000
    000、0000000000號行動電話通訊監察譯文各
    一份（第三○三一四號警卷第九至十四頁，第三○三一○號
    警卷第九至十八頁，偵字第五三八六號卷第十二至十五頁）
    、通訊監察錄音光碟十五片、搜索現場光碟一片（本院卷證
    物袋）、搜索現場照片二幀（第三○三一四號警卷第二八頁
    ）在卷可稽，以及如附表貳所示之物扣案為憑；又扣案如附
    表貳編號三所示之白粉三包，經送法務部調查局鑑驗結果，
    均含海洛因成分，海洛因淨重、外包裝重，如附表貳編號三
    、四所載，此有法務部調查局濫用藥物實驗室九十七年七月
    十一日調科壹字第○九七二三○三○○一○號鑑定書一紙（
    本院卷一第六七頁）附卷可考。另分別有下列證據可資佐證
    ：
  1.附表壹編號一、二部分，經證人丁○○於偵訊（他字卷第一
    一三至一一六頁）時，證述明確，並有丁○○以其所持用門
    號0000000000號行動電話撥打被告乙○○所持用
    門號0000000000號行動電話之通訊監察譯文一份
    （他字卷第九九、一○○頁）、門號0000000000
    號行動電話申設人為丁○○之妹徐志琴之基本資料查詢單一
    紙（本院卷一第一九二頁）在卷可稽。
  2.附表壹編號三部分，經證人己○○於偵訊（他字卷第一五五
    、一五七頁，偵字第五三八六號卷第二二、二三頁）時，證
    述明確，並有己○○以其所使用門號000000000號
    市內電話撥打被告乙○○所持用門號0000000000
    號行動電話之通訊監察譯文一份（偵字第五三八六號卷第十
    九頁）、門號000000000號市內電話申設人為己○○之母陳林城、申裝地址彰化縣溪湖鎮田寮巷五○號即為己○○住所之基本資料查詢單一紙（本院卷二第八九頁）在卷
    可稽，又己○○於上開期間確有施用第一級毒品海洛因，亦
    有臺灣高等法院被告前案紀錄表一份（本院卷一第一二三頁
    ）在卷可考。
  3.附表壹編號四部分，經證人丙○○於偵訊（他字卷第一五一
    至一五三頁）時，證述明確，並有丙○○以其所持用門號0
    000000000號行動電話撥打被告乙○○所持用門號
    0000000000號行動電話之通訊監察譯文一份（他
    字卷第一四八頁）、門號0000000000號行動電話
    申設人為丙○○之基本資料查詢單一紙（本院卷一第一九二
    頁）在卷可稽，又丙○○於上開期間確有施用第一級毒品海
    洛因，亦有臺灣高等法院被告前案紀錄表一份（本院卷一第
    一三五頁）在卷可考。
  4.附表壹編號五部分，經證人戊○○於偵訊（他字卷第一○七
    至一一○、一七五、一七六頁）時，證述明確，並有戊○○
    以其所持用門號0000000000號行動電話撥打被告
    甲○○所持用門號0000000000號行動電話之通聯
    調閱查詢單一份（他字卷第十一、十二頁）、門號0000
    000000號行動電話申設人為戊○○之基本資料查詢單
    一紙（本院卷二第十六頁）在卷可稽，又戊○○於上開期間
    確有施用第一級毒品海洛因，亦有臺灣高等法院被告前案紀
    錄表一份（本院卷一第一六○頁）在卷可考。
  5.附表壹編號六部分，經證人庚○○於偵訊（他字卷第一五九
    至一六一頁，偵字第五三八六號卷第三四至三六頁）時，證
    述明確，並有庚○○以其所持用門號0000000000
    號行動電話撥打被告甲○○所持用門號000000000
    0號行動電話之通訊監察譯文一份（偵字第五三八六號卷第
    三一頁）、門號0000000000號行動電話申設人為
    庚○○之母黃詹秋枝之基本資料查詢單一紙（本院卷一第一
    九三頁）在卷可稽，又庚○○於上開期間確有施用第一級毒
    品海洛因，亦有臺灣高等法院被告前案紀錄表一份（本院卷
    一第一七六頁）在卷可考。
  (二)被告乙○○、甲○○雖均辯稱：其等是與丁○○等人合資購
    買海洛因，沒有販賣云云。然被告乙○○、甲○○確有上開
    販賣第一級毒品海洛因之事實，除有上開證據外，另補充如
    下：
  1.附表壹編號一、二部分，證人丁○○於本院審理時雖翻異前
    詞，改證稱：「（毒品來源？）向白目、西瓜拿的。」「（
    乙○○是否為白目、西瓜？）不是。」「（都是向何人購買
    ？）都是向白目、西瓜購買，是跟乙○○一起去，去的地點
    因為都是晚上去的看不清楚。」「（這二、三次是否曾向乙○○買過？）沒有。」等語（本院卷二第一五五頁）。然證
    人丁○○於偵訊時即證稱：「（海洛因的來源是向何人買的
    ？）全部都是拿錢向阿忠買的，沒有跟其他人購買。」「（
    你是否曾經與乙○○合資向他人購買毒品？）沒有。」「（
    與他買賣都是現場即時交易，就是一手交錢一手交貨？）是
    的。」「（乙○○是否曾經無償轉讓毒品讓你吸食？）沒有
    。」等語（他字卷第一一五頁）；再參諸卷附丁○○與被告
    乙○○於九十七年五月九日晚上六時五十一分許之通訊監察
    譯文（他字卷第一○○頁）：「Ａ（乙○○）：喂。Ｂ（丁○○）：我要打一圈就好了。Ａ：好啦，好啦，我跟你講喔
    。Ｂ：我現在。Ａ：你去大潤發那等我。Ｂ：嘿嘿。Ａ：水
    溝的對面唷，我到了。Ｂ：好啦。」九十七年五月十八日下
    午四時四十三分許之通訊監察譯文（他字卷第九九頁）：「
    Ａ（乙○○）：喂。Ｂ（丁○○）：喂。Ａ：我現在要經過
    你家，你可以出來了。Ｂ：我要打一圈，今天禮拜不方便喔
    。Ａ：不方便喔。Ｂ：七啦。Ａ：好啦，好啦，要過去。Ｂ
    ：好好好。」另證人丁○○於本院審理時亦證稱：「（譯文
    中所稱打一圈是什麼意思？）就是去買海洛因。」等語（本
    院卷二第一五六頁）；可見被告乙○○係於電話中當場與丁○○議妥交易海洛因之時間、地點、金額、數量，並未再向
    他人洽詢購買海洛因之相關事宜，顯與合資購買之常情不符
    ，是證人丁○○於本院審理時，翻異前詞，顯係迴護被告乙○○、甲○○之詞，不足採信。被告乙○○、甲○○確有販
    賣第一級毒品海洛因給丁○○甚明。
  2.附表壹編號三部分，證人己○○於本院審理時雖翻異前詞，
    改證稱：「（海洛因來源？）都是去電動玩具店找朋友拿。
    」「（有無向在庭被告二人拿過毒品？）沒有，但是有互相
    請。」「（九十七年五月毒品來源？）我不記得。」「（有
    無向被告乙○○拿過？）有時候藥癮發作，向乙○○要，不
    是買賣。」等語（本院卷二第一五二頁）。然證人己○○於
    偵訊時即證稱：「（海洛因的來源是向何人買的？）全部都
    是拿錢向乙○○購買的。」「（你是否曾經與乙○○合資向
    他人購買毒品？）沒有，都是我向他購買。」「（乙○○是
    否曾經無償轉讓毒品讓你吸食？）沒有。」等語（他字卷第
    一五六頁）、「（買多少錢？）五百元。」「（是否一手交
    錢錢一手交毒品，當場完成交易的？）是的。」等語（偵字
    第五三八六號卷第二三頁）；再參諸卷附己○○與被告乙○○於九十七年五月二十一日上午十一時四十三分許之通訊監
    察譯文（偵字第五三八六號卷第十九頁）：「Ｂ（己○○）
    ：喂。Ａ（乙○○）：安吶。Ｂ：我過去找你喔。Ａ：嗯。
    Ｂ：要到那裡。Ａ：啊。Ｂ：我到溝邊那裡啦，我騎鐵馬啦
    。Ａ：啊，溝邊喔。Ｂ：嘿啦，我騎到那裡，你再出來。Ａ
    ：怎樣啦，要帶來喔。Ｂ：啊。Ａ：要帶喔，你沒有帶，我
    沒有辦法。Ｂ：沒有啦，我跟你講，到了我再跟你講。Ａ：
    沒有帶，我是沒有辦法，我沒有錢。Ｂ：我過去再講。Ａ：
    隨便你，你沒帶，我也沒有辦法，你多跑一趟。Ｂ：啊。Ａ
    ：我先跟你聲明，我先跟你講，我有就說可以，不行就是不
    行喔，隨便你要來還是不要來。Ｂ：好啦。」可見被告乙○○係於電話中當場與己○○議妥交易海洛因之時間、地點、
    金額、數量，並未再向他人洽詢購買海洛因之相關事宜，顯
    與合資購買之常情不符，是證人己○○於本院審理時，翻異
    前詞，顯係迴護被告乙○○、甲○○之詞，不足採信。被告
    乙○○、甲○○確有販賣第一級毒品海洛因給己○○甚明。
  3.附表壹編號四部分，證人丙○○於本院審理時雖翻異前詞，
    改證稱：「（毒品來源？）有時與朋友合資買。」「（向何
    人購買？）我跟綽號排骨一起去買，排骨即在庭被告乙○○
    ，對方我不認識。」等語（本院卷二第一五七頁）。然證人
    丙○○於偵訊時即證稱：「（海洛因的來源是向何人買的？
    ）是拿錢向乙○○購買的。」「（你是否曾經與乙○○合資
    向他人購買毒品？）沒有。」「（乙○○是否曾經無償轉讓
    毒品讓你吸食？）沒有。」等語（他字卷第一五二、一五三
    頁）；再參諸卷附丙○○與被告乙○○於九十七年五月九日
    上午九時一分許之通訊監察譯文（他字卷第一四八頁）：「
    Ａ（乙○○）：嗯。Ｂ（丙○○）：喂，你在那裡。Ａ：等
    一下過去啦。Ｂ：沒啦，我在那個這裡，喂，我在火車頭啦
    。Ａ：員林唷。Ｂ：嘿啊。Ａ：好啊，我等一下過去。Ｂ：
    喂，我跟你講，喂，那個喔。Ａ：好啦。Ｂ：一樣喔，喂，
    不是那個。Ａ：好啦，好啦。Ｂ：四支阿勒。Ａ：不講啦，
    有啦。Ｂ：好好。」可見被告乙○○係於電話中當場與丙○○議妥交易海洛因之時間、地點、金額、數量，並未再向他
    人洽詢購買海洛因之相關事宜，顯與合資購買之常情不符，
    是證人丙○○於本院審理時，翻異前詞，顯係迴護被告乙○○、甲○○之詞，不足採信。被告乙○○、甲○○確有販賣
    第一級毒品海洛因給丙○○甚明。
  4.附表壹編號五部分，證人戊○○於本院審理時雖翻異前詞，
    改證稱：「（九十七年三月你的海洛因從何而來？）我跟甲○○一起去買，共同出錢。」「（是向何人購買？）不知道
    是向何人購買。」「（一起去買的情形如何？）我有出錢，
    甲○○也有出錢，拜託甲○○去買，我大部分都出五百元。
    」「（拿錢麻煩的意思是要向他購買還是合資？）合資。」
    等語（本院卷二第一四六頁）。然證人戊○○於偵訊時即證
    稱：「（海洛因的來源是向何人買的？）全部都是拿錢向水
    蛙購買的，阿忠我曾打電話給他，要跟他買，但他都叫我找
    水蛙買。」「（你是否曾經與甲○○或是乙○○合資向他人
    購買毒品？）沒有。」「（他們二人是否曾經無償轉讓毒品
    讓你吸食？）沒有。」等語（他字卷第一○八、一○九頁）
    。可見證人戊○○於本院審理時，翻異前詞，顯係迴護被告
    乙○○、甲○○之詞，不足採信。被告乙○○、甲○○確有
    販賣第一級毒品海洛因給戊○○甚明。
  5.附表壹編號六部分，證人庚○○於本院審理時雖翻異前詞，
    改證稱：「（毒品來源？）拜託別人去拿的。」「（別人是
    誰？）我跟甲○○一起去拿，我拜託甲○○，與甲○○一起
    去拿。」「（當時情形是什麼？）我騎摩托車去找甲○○，
    我出五百元，他出五百元，他載我去找他朋友拿。」「（是
    否認識賣毒品的人？）我不認識。」等語（本院卷二第一四
    九頁）。然證人庚○○於偵訊時即證稱：「（海洛因的來源
    是向何人買的？）是向水蛙買的，他就是甲○○，我只有跟
    他買一次成功。」「（是否當場一手交錢一手交貨？）是我
    將錢給甲○○，甲○○再打電話叫他朋友拿毒品過來，他再
    將毒品給我，當時他的朋友也有在場，他的朋友，我不認識
    ，他們是用手機聯絡的。」「（你是否曾經與甲○○合資向
    他人購買毒品？）沒有。」「（甲○○是否曾經無償轉讓毒
    品讓你吸食？）沒有。」等語（他字卷第一六○、一六一頁
    ）、「（總共幾次在明倫國中交易？）就只有五月十五日那
    一次。」「（這次確實是你自己獨資出一千元去買的？）是
    的。」「（這次買回來是否有跟他一起施用？）沒有。」「
    （是否確定你沒有跟甲○○一起去買毒品回來再分？）確定
    。」等語（偵字第五三八六號卷第三六頁）。可見證人庚○○於本院審理時，翻異前詞，顯係迴護被告乙○○、甲○○
    之詞，不足採信。被告乙○○、甲○○確有販賣第一級毒品
    海洛因給庚○○甚明。
  6.綜上所述，可見被告乙○○、甲○○上開辯詞，顯係事後卸
    責之詞，均無可採。
  (三)又如附表壹所示購買毒品者雖係分別與被告乙○○、甲○○
    聯繫，並由被告乙○○、甲○○獨自一人與購買毒品者進行
    交易。然證人己○○於偵訊時證稱：「（毒品來源？）是向
    綽號叫排骨買的，水蛙是幫忙我聯絡排骨之人，有時候我打
    排骨的手機會打不通。」等語（他字卷第一五五頁）；證人
    戊○○於偵訊時亦證稱：「（毒品來源？）是向一個綽號叫
    水蛙的成年男子買的，另一個是阿忠，但他仍叫我找水蛙買
    。」「（海洛因的來源是向何人買的？）全部都是拿錢向水
    蛙購買的，阿忠我曾打電話給他要跟他買，但他都叫我找水
    蛙買。」「（你怎麼知道他們有在賣毒品？）他們二人我之
    前就認識，是我出所之後，水蛙就跟我說，他有在賣，叫我
    直接找他就好了，我曾在水蛙那邊遇到阿忠，阿忠是水蛙跟
    我說他那邊也有，但我曾找阿忠，阿忠都叫我直接找水蛙拿
    。」「（他們二人毒品的關係為何？）據我所了解，毒品應
    是阿忠的東西，請水蛙幫忙處理的。」「（你依什麼來了解
    ？）因為我去找水蛙，水蛙曾打電話給阿忠要拿毒品，叫我
    在幾分鐘之後再到那邊拿毒品，但交易我都是與水蛙交易。
    」等語（他字卷第一○八頁）；足徵被告乙○○、甲○○就
    如附表壹所示各次販賣第一級毒品海洛因犯行，均具有犯意
    聯絡，應各為共同正犯甚明。
  (四)再販賣海洛因係違法行為，非可公然為之，亦無公定價格，
    容易分裝並增減份量，而每次買賣之價量，可能隨時依雙方
    關係深淺、資力、需求量及對行情之認知、來源是否充裕、
    查緝是否嚴緊、購買者被查獲時供述購買對象之可能風險之
    評估等，而異其標準，非可一概而論，從而販賣之利得，除
    被告就販賣之價量俱臻明確供述外，委難察得實情，本件被
    告乙○○、甲○○均否認犯行，致未能得悉其等販入海洛因
    之價格，然我國政府一再宣示反毒決心，施用、販賣海洛因
    均屬違法行為，此為國人所週知，被告乙○○、甲○○與如
    附表壹所示購買毒品者僅係朋友關係，非屬至親，被告乙○○、甲○○當無甘冒重典，再按販入價格轉販賣予購買毒品
    者之理，是被告乙○○、甲○○確有營利之意圖及獲利之事
    實，應堪認定。
  (五)至於被告乙○○雖另辯稱：扣案如附表貳編號三所示之三包
    白粉，均為葡萄糖，係供其女兒泡葡萄糖水飲用云云。然扣
    案如附表貳編號三所示之三包白粉確含海洛因成分等情，此
    經法務部調查局鑑驗無訛，業如前述，且該三包白粉由彰化
    縣警察局員警於搜索乙○○居所時扣獲後，亦曾於當日以試
    劑進行初步檢驗，檢驗結果確有海洛因成分，此經證人即參
    與搜索之彰化縣警察局刑警大隊偵三隊員警王玉郎於本院審
    理時，結證明確（本院卷二第一四一頁）。況且，扣案如附
    表貳編號三所示之三包白粉，係與其他扣案物品置放在同一
    個塑膠袋內而為警搜索扣獲一節，亦經證人王玉郎於本院審
    理時，證述無訛（本院卷二第一四二、一四三頁），倘若該
    三包白粉係作為沖泡葡萄糖水，供被告乙○○之女飲用，理
    應與其女之嬰兒用品置放在同一處所，方符常情，豈有竟與
    如附表貳、所示販賣、施用毒品所用之物，置放在同一個
    塑膠袋內之可能。被告乙○○上開抗辯，顯然悖於常情，並
    無可採。
  (六)綜上所述，被告乙○○、甲○○販賣第一級毒品海洛因之犯
    行，均堪認定。
四、論罪科刑理由：
  (一)核被告乙○○、甲○○所為，均係犯毒品危害防制條例第四
    條第一項之販賣第一級毒品罪。被告乙○○、甲○○間，就
    上開販賣第一級毒品之犯行，分別具有犯意聯絡及行為分擔
    ，均為共同正犯。被告乙○○、甲○○因販賣第一級毒品，
    而持有該級毒品，其等持有之低度行為，應為販賣之高度行
    為所吸收，不另論罪。另按九十四年二月二日修正公布、於
    九十五年七月一日施行之刑法，基於刑罰公平原則之考量，
    杜絕僥倖之犯罪心理，並避免易致鼓勵犯罪之誤解，已刪除
    第五十六條連續犯之規定。行為人反覆實行之犯罪行為茍係
    在刑法修正施行後者，因法律之修正已生阻斷連續犯之法律
    效果，除認應合於接續犯、繼續犯、集合犯等實質上一罪關
    係而以一罪論處外，基於一罪一罰之刑罰公平性，自應併合
    處罰。而刑法上所謂集合犯是指立法者所制定之犯罪構成要
    件中，本就預定有數個同種類之行為將反覆實行之犯罪而言
    ，是將各自實現犯罪構成要件之多數行為，解釋為集合犯，
    而論以一罪；是以對於集合犯，必須從嚴解釋，以符合立法
    者之意向。所謂集合犯，係指數犯罪構成要件中，本即預定
    有數個同種類之行為將反覆實行，雖其特質為行為含有反覆
    實行複數行為而評價為包括一罪，但並非其所有反覆實行之
    行為，皆一律認為包括一罪，仍須從行為人之主觀犯意，自
    始係基於概括性，行為之時、空上具有密切關係，且依社會
    通念，認屬包括之一罪為合理適當者，始足當之，否則仍應
    依實質競合予以併合處罰。犯罪是否包括一罪之集合犯，客
    觀上，應斟酌其法律規定文字之本來意涵、實現該犯罪目的
    之必要手段、社會生活經驗中該犯罪實行常態及社會通念等
    ；主觀上，則視其是否出於行為人之一次決意，並秉持刑罰
    公平原則，加以判斷（最高法院九十六年度臺上字第一一六
    八、一八五○、三五三一、四九六九號判決意旨參照）。被
    告乙○○、甲○○意圖營利而販賣毒品之行為，係為實現牟
    利之犯罪目的，依吾人之生活經驗，其等犯罪之實行，固以
    反覆、繼續為常態，然其等販賣時間長逾一個月，且販賣對
    象眾多，實難認係出於一次犯罪決意；況此類綿延逾一個月
    ，異時、異地且異其對象之販賣毒品行為，依社會通念，殊
    難認以評價為一罪為適當；再者，其等多次販賣毒品，致該
    毒品氾濫，嚴重危害國人身心健康之犯罪結果，評價為集合
    犯之包括一罪，難謂符合法律規範本質，更與刪除連續犯之
    修法意旨相違，自不得認僅成立集合犯之包括一罪。是被告
    乙○○、甲○○所為多次販賣第一級毒品之犯行，均係犯意
    各別、行為互殊，應予分論併罰；公訴意旨認上開販賣第一
    級毒品之犯行，係屬集合犯之包括一罪關係，容有誤會。又
    臺灣彰化地方法院檢察署九十七年度偵字第六○二八、六○
    二九號移送併案意旨（本院卷一第四六頁），與起訴部分係
    屬同一事實，本院自應併為審理，附予敘明。
  (二)被告乙○○前因施用第一級毒品、第二級毒品案件，經本院
    以九十四年度訴字第二○八一號分別判處有期徒刑一年一月
    、五月，應執行有期徒刑一年四月確定，嗣經送監執行，後
    經本院以九十六年度聲減字第三二四號裁定分別減為有期徒
    刑六月又十五日、二月又十五日，應執行有期徒刑八月確定
    ，於九十六年七月十六日執行完畢；被告甲○○前因施用第
    一級毒品、第二級毒品案件，經本院以九十四年度訴字第一
    ○九七號分別判處有期徒刑十月、四月，應執行有期徒刑一
    年確定，嗣經送監執行，於九十五年十一月二日因縮刑期滿
    而執行完畢；此有臺灣彰化地方法院檢察署刑案資料查註紀
    錄表及臺灣高等法院被告前案紀錄表各二份（本院卷二第一
    一○至一三六頁）在卷可稽，其等於受有期徒刑執行完畢後
    ，五年以內故意再犯本件有期徒刑以上之各罪，均為累犯，
    除法定本刑為死刑、無期徒刑部分，依法不得加重外，其法
    定本刑為罰金刑部分，均應依刑法第四十七條第一項規定，
    各加重其刑。
  (三)被告乙○○、甲○○所為販賣第一級毒品之犯行，僅係零星
    之小額交易，未因此獲有鉅額利潤，其惡性與犯罪情節較諸
    大量走私進口或長期販賣毒品之毒販有重大差異，對社會治
    安及國民健康之危害較輕，本院衡諸上情，認其等所為販賣
    第一級毒品之犯行部分，犯罪情狀尚非無可憫恕，縱量處法
    定最低度刑無期徒刑，仍有情輕法重之嫌，爰均依刑法第五
    十九條規定，各酌減其刑，並與前開加重其刑部分，依刑法
    第七十一條第一項規定，先加後減。
  (四)爰審酌被告乙○○、甲○○均明知毒品不僅殘害施用者自身
    健康，其因施用毒品而散盡家財、連累家人，或為購買毒品
    鋌而走險者，更不可勝計，竟為謀個人私利而販賣毒品，危
    害社會甚鉅，另考量其等犯罪之手段、販賣毒品之期間、次
    數、數量、金額，所獲利益多寡，及其等之素行、生活狀況
    、智識程度，暨犯罪後均未能坦承犯行等一切情狀，分別量
    處如主文所示之刑，並各定其應執行之刑。
  (五)按毒品危害防制條例第十八條第一項規定，得諭知沒收並銷
    燬之者，以查獲之第一、二級毒品及專供製造或施用毒品之
    器具為限，並不及於毒品之外包裝。而毒品外包裝既係用於
    包裹毒品，防其裸露、潮濕，便於攜帶販賣，亦係供販賣毒
    品所用之物，應依毒品危害防制條例第十九條第一項之規定
    宣告沒收之，方屬適法（最高法院九十二年度臺上字第一二
    八八號判決意旨參照）。又毒品危害防制條例第十九條第一
    項規定，犯第四條之罪者，其供犯罪所用或因犯罪所得之財
    物，均沒收之，如全部或一部不能沒收時，追徵其價額或以
    其財產抵償之。但該條項並無如同條例第十八條第一項所定
    「不問屬於犯人與否，沒收之」之明文，自屬相對沒收主義
    之立法。是其應沒收之物，應以屬被告所有者為限（最高法
    院九十五年度臺上字第三○五號判決意旨參照）。再毒品危
    害防制條例第十九條第一項固規定，犯該條例第四條之罪者
    ，其供犯罪所用或因犯罪所得之財物，均沒收之，但不及於
    供犯罪預備之物。倘係供犯罪預備之物，以屬犯罪行為人者
    為限，始得依刑法第三十八條第一項第二款規定諭知沒收（
    最高法院九十五年度臺上字第六一○二號判決意旨參照）。
    經查：
  1.扣案如附表貳編號三所示之海洛因，為毒品危害防制條例第
    二條第二項第一款所稱之第一級毒品，且為被告乙○○、甲○○欲供販賣而未及販出之物，應依毒品危害防制條例第十
    八條第一項前段規定，沒收銷燬之。
  2.扣案如附表貳編號四、六所示之物，均係被告乙○○所有，
    並供其等販賣第一級毒品所用之物，均應依毒品危害防制條
    例第十九條第一項規定，分別宣告沒收。
  3.扣案如附表貳編號五所示之物，係被告乙○○所有、供其等
    販賣第一級毒品犯罪預備而尚未使用之物，應依刑法第三十
    八條第一項第二款規定，宣告沒收。
  4.扣案如附表貳編號一所示之行動電話，被告甲○○既否認係
    其所有，並辯稱：該行動電話係其二哥林傳璋或二嫂黎式映
    所有等語（第三○三一○號警卷第二頁，本院卷二第一四六
    頁），復查無其他積極事證足資證明確係被告甲○○所有，
    另扣案如附表貳編號二、七所示之ＳＩＭ卡各一片，其門號
    申設人既非被告乙○○、甲○○，即非屬被告所有之物，均
    不得宣告沒收。
  5.至於扣案如附表所示之物，其中如附表編號十一、十二
    所示之物，被告乙○○既否認係其所有，並辯稱：該二支行
    動電話分別係其配偶及岳母所有等語（本院卷一第九一頁，
    本院卷二第一六四頁），而如附表編號一至十所示之物，
    雖係被告乙○○所有，然被告乙○○既否認係供其等犯本案
    或因本案犯罪所得之物，復查無積極事證足資證明，且均非
    屬違禁物，另如附表編號一至四所示之物，係供被告乙○○施用第一級毒品所用之物，亦經本院九十七年度訴字第二
    ○七六號判決沒收在案，爰不予宣告沒收，附此敘明。
  6.再按毒品危害防制條例第十九條第一項規定，犯販賣毒品罪
    者，其犯罪所得之財物均沒收之，係採義務沒收主義。故販
    賣毒品所得之對價，不問其中成本若干，利潤多少，均應全
    部諭知沒收，貫徹政府查禁煙毒之決心，以符立法本旨（最
    高法院九十一年度臺上字第二四一九號判決意旨參照）。被
    告乙○○、甲○○因販賣第一級毒品所得之對價，各如附表
    壹所示，雖均未扣案，仍應依上開說明及毒品危害防制條例
    第十九條第一項規定，分別宣告沒收，如全部或一部不能沒
    收時，以其財產抵償之。
五、不另為無罪諭知部分：
  (一)公訴意旨另略以：被告乙○○、甲○○除如附表壹編號五所
    示販賣第一級毒品海洛因予戊○○一次外，自九十七年三月
    某日起至同年四月中旬某日止，另有販賣第一級毒品海洛因
    予戊○○至少二十九次，金額至少五百元，因認被告乙○○
    、甲○○此部分，亦涉犯毒品危害防制條例第四條第一項之
    販賣第一級毒品罪嫌；且與前開經本院論罪科刑部分，具有
    集合犯之包括一罪等語。
  (二)按犯罪事實應依證據認定之，無證據不得認定犯罪事實，又
    不能證明被告犯罪者，應諭知無罪之判決，刑事訴訟法第一
    百五十四條第二項、第三百零一條第一項分別定有明文。而
    事實之認定，應憑證據，如未能發現相當之證據，或證據不
    足以證明，自不能以推測或擬制之方法，以為裁判基礎（最
    高法院四十年臺上字第八六號判例意旨參照）。又認定犯罪
    事實所憑之證據，雖不以直接證據為限，間接證據亦包括在
    內；然而無論直接或間接證據，其為訴訟上之證明，須於通
    常一般之人均不致有所懷疑，而得確信其為真實之程度者，
    始得據為有罪之認定（最高法院七十六年臺上字第四九八六
    號判例意旨參照）。
  (三)公訴人認定被告乙○○、甲○○另有上開販賣第一級毒品罪
    嫌，無非係以證人戊○○於警詢、偵訊時，依其印象概略估
    算向被告乙○○、甲○○購買第一級毒品海洛因之金額、次
    數之證述，作為主要論據。惟按施用毒品者其供出毒品來源
    ，因而破獲者，法律規定得減輕其刑，是施用毒品者有為偵
    查機關誘導、或為邀輕典而為不實陳述之可能，其陳述之真
    實性自有合理之懷疑，其所稱向某人購買之供述，須補強證
    據以擔保其供述之真實性，所謂補強證據，指其他有關證明
    施用毒品者之關於毒品交易之供述真實性之相關證據而言，
    必須與施用毒品者關於毒品交易之供述，具有相當程度之關
    連性，而足使一般人對施用毒品者關於毒品交易之供述，並
    無合理之懷疑存在，而得確信其為真實，始足當之（最高法
    院九十四年度臺上字第一二一八、七○三八號判決意旨參照
    ）。公訴人認定被告乙○○、甲○○另有上開販賣第一級毒
    品海洛因之犯行，除證人戊○○於警詢、偵訊時之證述外，
    並無其他補強證據可資佐證，從而，證人戊○○在警詢、偵
    訊時，關於購買次數粗略估算之證述，實無法遽予採信為論
    罪基礎。此外，復查無其他積極證據足以證明被告乙○○、
    甲○○另有上開販賣第一級毒品海洛因之犯行，此部分自屬
    不能證明被告犯罪，原應為被告乙○○、甲○○無罪之諭知
    ，惟公訴人認此部分與前揭起訴業經論罪科刑之販賣第一級
    毒品部分，具有集合犯之包括一罪關係，爰不另為無罪之諭
    知，併此敘明。
六、另證人丁○○、己○○、丙○○、戊○○、庚○○於本院審
    理時，就被告乙○○、甲○○有無販賣第一級毒品予丁○○
    、己○○、丙○○、戊○○、庚○○等與案情有重要關係之
    事項，分別於供前具結而虛偽陳述，其等五人所涉偽證罪嫌
    ，應由檢察官另行偵查後為適法之處理，附此敘明。
據上論斷，應依刑事訴訟法第二百九十九條第一項前段，毒品危
害防制條例第四條第一項、第十八條第一項前段、第十九條第一
項，刑法第十一條前段、第二十八條、第四十七條第一項、第五
十九條、第五十一條第五款、第三十八條第一項第二款，判決如
主文。
本案經檢察官余建國到庭執行職務。
中    華    民    國    97    年    11    月    21    日
                    刑事第六庭    審判長法官  王義閔
                                        法官  鮑慧忠
                                        法官  鄭舜元
以上正本證明與原本無異。
如不服本判決應於收受判決後10日內向本院提出上訴書狀，並
應應敘述具體理由。其未敘述上訴理由者，應於上訴期間屆滿
後20日內向本院補提理由書（均須按他造當事人之人數附繕本）
「切勿逕送上級法院」。
中    華    民    國    97    年    11    月    21    日
                                      書記官  陳秀香
 附表壹：乙○○、甲○○販賣第一級毒品海洛因：
┌──┬───────┬───┬───────────┬──────┬──────────────┐
│編號│販賣時間、地點│金額  │購買毒品者、買賣方式  │所犯法條    │宣告刑                      │
├──┼───────┼───┼───────────┼──────┼──────────────┤
│一  │九十七年五月九│五百元│丁○○以所持用門號○九│毒品危害防制│乙○○、甲○○共同販賣第一級│
│    │日晚上六時五十│      │00000000號行動│條例第四條第│毒品，均累犯，各處有期徒刑拾│
│    │一分許，在彰化│      │電話撥打乙○○所持用門│一項之販賣第│捌年，扣案如附表貳編號三所示│
│    │縣埔心鄉（起訴│      │號0000000000│一級毒品罪  │之物均沒收銷燬之，如附表貳編│
│    │書誤載為員林鎮│      │號行動電話與丁○○聯繫│            │號四至六所示之物均沒收，未扣│
│    │）中山路三一九│      │後，由乙○○與丁○○進│            │案因販賣第一級毒品所得新臺幣│
│    │號大潤發賣場附│      │行交易。              │            │伍佰元沒收，如全部或一部不能│
│    │近。          │      │                      │            │沒收時，以其財產抵償之。    │
├──┼───────┼───┼───────────┼──────┼──────────────┤
│二  │九十七年五月十│五百元│丁○○以所持用門號○九│毒品危害防制│乙○○、甲○○共同販賣第一級│
│    │八日下午四時四│      │00000000號行動│條例第四條第│毒品，均累犯，各處有期徒刑拾│
│    │十三分許，在彰│      │電話撥打乙○○所持用門│一項之販賣第│捌年，扣案如附表貳編號三所示│
│    │化縣員林鎮中山│      │號0000000000│一級毒品罪  │之物均沒收銷燬之，如附表貳編│
│    │路之美樂ＫＴＶ│      │號行動電話與丁○○聯繫│            │號四至六所示之物均沒收，未扣│
│    │前。          │      │後，由乙○○與丁○○進│            │案因販賣第一級毒品所得新臺幣│
│    │              │      │行交易。              │            │伍佰元沒收，如全部或一部不能│
│    │              │      │                      │            │沒收時，以其財產抵償之。    │
├──┼───────┼───┼───────────┼──────┼──────────────┤
│三  │九十七年五月二│五百元│己○○以所使用門號○四│毒品危害防制│乙○○、甲○○共同販賣第一級│
│    │十一日上午十一│      │0000000號市內電│條例第四條第│毒品，均累犯，各處有期徒刑拾│
│    │時四十三分許，│      │話撥打蕭明宗所持用門號│一項之販賣第│捌年，扣案如附表貳編號三所示│
│    │在彰化縣員林鎮│      │0000000000號│一級毒品罪  │之物均沒收銷燬之，如附表貳編│
│    │員鹿路之員林游│      │行動電話與乙○○聯繫後│            │號四至六所示之物均沒收，未扣│
│    │泳池前。      │      │，由乙○○與己○○進行│            │案因販賣第一級毒品所得新臺幣│
│    │              │      │交易。                │            │伍佰元沒收，如全部或一部不能│
│    │              │      │                      │            │沒收時，以其財產抵償之。    │
├──┼───────┼───┼───────────┼──────┼──────────────┤
│四  │九十七年五月九│二千元│丙○○以所持用門號○九│毒品危害防制│乙○○、甲○○共同販賣第一級│
│    │日上午九時一分│      │00000000號行動│條例第四條第│毒品，均累犯，各處有期徒刑拾│
│    │許，在彰化縣員│      │電話撥打蕭明宗所持用門│一項之販賣第│捌年，扣案如附表貳編號三所示│
│    │林鎮員林火車站│      │號0000000000│一級毒品罪  │之物均沒收銷燬之，如附表貳編│
│    │前。          │      │號行動電話與乙○○聯繫│            │號四至六所示之物均沒收，未扣│
│    │              │      │後，由乙○○與丙○○進│            │案因販賣第一級毒品所得新臺幣│
│    │              │      │行交易。              │            │貳仟元沒收，如全部或一部不能│
│    │              │      │                      │            │沒收時，以其財產抵償之。    │
├──┼───────┼───┼───────────┼──────┼──────────────┤
│五  │九十七年四月二│五百元│戊○○以所持用門號○九│毒品危害防制│乙○○、甲○○共同販賣第一級│
│    │十二日中午十二│      │00000000號行動│條例第四條第│毒品，均累犯，各處有期徒刑拾│
│    │時許，在彰化縣│      │電話撥打甲○○所持用門│一項之販賣第│捌年，扣案如附表貳編號三所示│
│    │員林鎮○○路之│      │號0000000000│一級毒品罪  │之物均沒收銷燬之，如附表貳編│
│    │ＯＫ超商前。  │      │號行動電話與甲○○聯繫│            │號四、五所示之物均沒收，未扣│
│    │              │      │後，由甲○○與戊○○進│            │案因販賣第一級毒品所得新臺幣│
│    │              │      │行交易。              │            │伍佰元沒收，如全部或一部不能│
│    │              │      │                      │            │沒收時，以其財產抵償之。    │
├──┼───────┼───┼───────────┼──────┼──────────────┤
│六  │九十七年五月十│一千元│庚○○以所持用門號○九│毒品危害防制│乙○○、甲○○共同販賣第一級│
│    │五日晚上七時五│      │00000000號行動│條例第四條第│毒品，均累犯，各處有期徒刑拾│
│    │分許，在彰化縣│      │電話撥打甲○○所持用門│一項之販賣第│捌年，扣案如附表貳編號三所示│
│    │員林鎮萬年巷之│      │號0000000000│一級毒品罪  │之物均沒收銷燬之，如附表貳編│
│    │明倫國中附近。│      │號行動電話與甲○○聯繫│            │號四、五所示之物均沒收，未扣│
│    │              │      │後，由甲○○與庚○○進│            │案因販賣第一級毒品所得新臺幣│
│    │              │      │行交易。              │            │壹仟元沒收，如全部或一部不能│
│    │              │      │                      │            │沒收時，以其財產抵償之。    │
└──┴───────┴───┴───────────┴──────┴──────────────┘
 附表貳：扣案與本案有關之物品：
┌──┬───────────────────────┬───────┐
│編號│物品名稱及數量                                │所有人        │
├──┼───────────────────────┼───────┤
│一  │ＭＯＴＯＲＯＬＡ牌行動電話一支                │林傳璋、黎氏映│
├──┼───────────────────────┼───────┤
│二  │門號0000000000號ＳＩＭ卡一片（置放在│林俊雄        │
│    │編號一之行動電話內）                          │              │
├──┼───────────────────────┼───────┤
│三  │海洛因三包（海洛因合計淨重六點八六公克）      │乙○○        │
├──┼───────────────────────┼───────┤
│四  │裝放編號三海洛因之外包裝袋三個（空包裝總重一點│乙○○        │
│    │五○公克）                                    │              │
├──┼───────────────────────┼───────┤
│五  │夾鏈袋一包                                    │乙○○        │
├──┼───────────────────────┼───────┤
│六  │ＭＯＴＯＲＯＬＡ牌行動電話一支                │乙○○        │
├──┼───────────────────────┼───────┤
│七  │門號0000000000號ＳＩＭ卡一片（置放在│楊仁傑        │
│    │編號六之行動電話內）                          │              │
└──┴───────────────────────┴───────┘
 附表：扣案與本案無關之物品
┌──┬───────────────────────┐
│編號│物品名稱及數量                                │
├──┼───────────────────────┤
│一  │斜削吸管一支                                  │
├──┼───────────────────────┤
│二  │止血帶二條                                    │
├──┼───────────────────────┤
│三  │玻璃試管一支                                  │
├──┼───────────────────────┤
│四  │注射針筒二十四支                              │
├──┼───────────────────────┤
│五  │ＺＩＫＯＭ牌行動電話一支（內置門號○九三六六三│
│    │一四○七號ＳＩＭ卡一片）                      │
├──┼───────────────────────┤
│六  │ＨＩＴＡＣＨＩ牌行動電話一支                  │
├──┼───────────────────────┤
│七  │ＢＥＮＱ牌行動電話一支                        │
├──┼───────────────────────┤
│八  │ＧＰＬＵＳ牌行動電話一支                      │
├──┼───────────────────────┤
│九  │ＭＯＴＯＲＯＬＡ牌行動電話二支                │
├──┼───────────────────────┤
│十  │ＮＯＫＩＡ牌行動電話二支                      │
├──┼───────────────────────┤
│十一│ＮＯＫＩＡ牌行動電話一支（內置門號○九一七一○│
│    │五○五四號ＳＩＭ卡一片）                      │
├──┼───────────────────────┤
│十二│ＮＯＫＩＡ牌行動電話一支（內置門號○九五三二○│
│    │一三四八號ＳＩＭ卡一片）                      │
└──┴───────────────────────┘
附錄：論罪科刑法條：
毒品危害防制條例第4條
製造、運輸、販賣第一級毒品者，處死刑或無期徒刑；處無期徒
刑者，得併科新臺幣1千萬元以下罰金。
製造、運輸、販賣第二級毒品者，處無期徒刑或7年以上有期徒
刑，得併科新臺幣7百萬元以下罰金。
製造、運輸、販賣第三級毒品者，處5年以上有期徒刑，得併科
新臺幣5百萬元以下罰金。
製造、運輸、販賣第四級毒品者，處3年以上10年以下有期徒刑
，得併科新臺幣3百萬元以下罰金。
製造、運輸、販賣專供製造或施用毒品之器具者，處1年以上7
年以下有期徒刑，得併科新臺幣1百萬元以下罰金。
前五項之未遂犯罰之。


司法院資訊處製作；財團法人民間司法改革基金會備份。
